【裁判字號】    98,易,3291
【裁判日期】    981028
【裁判案由】    竊盜
【裁判全文】
臺灣臺中地方法院刑事判決          98年度易字第3291號
公  訴  人  臺灣臺中地方法院檢察署檢察官
被      告  辛○○
                      之1
                    （現另案
上列被告因加重竊盜等案件，經檢察官提起公訴（98年度偵字第
20139號），本院依法獨任進行審判程序判決如下：
    主  文
辛○○所犯如附表所示之拾罪，均累犯，各處如附表所示之刑；
應執行有期徒刑貳年貳月。
    事  實
一、辛○○素行極為不佳，前曾犯多次竊盜、違反商業會計法等
    罪，其中於民國（下同）97年間所觸犯竊盜罪，經本院判處
    應執行有期徒刑10月確定，並於98年5月9日因縮短刑期執行
    完畢，詎仍不知悔改。辛○○復分別基於意圖為自己不法所
    有之犯意，自98年5月14日凌晨4時許起，至同年6月中旬某
    日止，各於附表編號二、三所示之時間、地點，以徒手之方
    式竊取附表編號二、三所示盧建隆所有之鋁梯1支及丙○○
    所有之拖板拉車1部，及各於附表編號一、四、五、六、七
    、九、十所示之時間、地點，持其所有之客觀上足以當兇器
    使用之剪刀、螺絲起子各1支（均未扣案，事後已丟棄在台
    中市綠川。）及鋁梯、拖板拉車等工具（均未扣案，事後已
    送給真實姓名詳細地址均不知綽號「小陳」之年約四、五十
    歲之成年男子。），竊取如附表編號一、四、五、六、七、
    九、十所示被害人乙○○等人之財物。辛○○再於附表八所
    示之時間、地點，持隨手撿拾之石頭1顆（事後業已丟棄，
    按刑法第三百二十一條第一項第三款攜帶兇器竊盜罪，所稱
    之兇器，乃依一般社會觀念足以對人之生命、身體、安全構
    成威脅，而具有危險性之「器械」而言，已見前述（關於「
    器械」一語，參見社會秩序維護法第六十三條第一項第一款
    「無正當理由攜帶具有殺傷力之『器械』」；及本院七十九
    年臺上字第五二五三號判例「螺絲起子為足以殺傷人生命、
    身體之『器械』」用語）。而磚塊、石頭乃自然界之物質，
    尚難謂為通常之「器械」，從而持磚塊、石頭砸毀他人車窗
    竊盜部分，尚難論以攜帶兇器竊盜罪，最高法院92年度台非
    字第38號刑事判決要旨參照。）破壞庚○○所經營鋼琴酒吧
    之窗戶玻璃後，翻越屬安全設備之該窗戶（參最高法院著有
    45年度台上字第1433號判例，認窗戶屬安全設備。）侵入室
    內，下手竊取庚○○所有之音響一組。辛○○於竊得前揭財
    物後，旋即將所得監視器鏡頭、飲料封口機、音響等贓物拿
    至臺中市○○路與復興路口之跳蚤市場賣予真實姓名年籍不
    詳前開綽號「小陳」之成年男子，變賣所得款項則已花罄。
    嗣經員警提訊辛○○，經辛○○供出因而查獲上情。
二、案經臺中市警察局第二分局報請臺灣臺中地方法院檢察署檢
    察官偵查起訴。
    理  由
一、按除簡式審判程序、簡易程序及刑事訴訟法第三百七十六條
    第一款、第二款（第一款：最重本刑為三年以下有期徒刑、
    拘役或專科罰金之罪。第二款：刑法第三百二十條、第三百
    二十一條之竊盜罪。）所列之罪之案件外，第一審應行合議
    審判，刑事訴訟法第二百八十四條之一修正條文定有明文。
    本件被告所犯係屬刑事訴訟法第三百七十六條第二款所列之
    竊盜罪，依法獨任進行審理程序，合先敘明。
二、按現行刑事訴訟法為保障被告之反對詰問權，排除具有虛偽
    危險性之傳聞證據，以求實體真實之發見，於該法第一百五
    十九條第一項明定被告以外之人於審判外之言詞或書面陳述
    ，除法律有規定者外，不得作為證據。而刑事訴訟法第一百
    五十九條之一至一百五十九條之四有傳聞法則之例外規定，
    且被告以外之人於審判外之陳述，雖不符前四條之規定，而
    經當事人於審判程序同意作為證據，法院審酌該言詞陳述或
    書面陳述作成時之情況，認為適當者，亦得為證據；當事人
    、代理人或辯護人於法院調查證據時，知有第一百五十九條
    第一項不得為證據之情形，而未於言詞辯論終結前聲明異議
    者，視為有前項之同意，刑事訴訟法第一百五十九條之五定
    有明文。其立法意旨在於傳聞證據未經當事人之反對詰問予
    以核實，原則上先予排除。惟若當事人已放棄反對詰問權，
    於審判程序中表明同意該等傳聞證據可作為證據；或於言詞
    辯論終結前未聲明異議，基於尊重當事人對傳聞證據之處分
    權，及證據資料愈豐富，愈有助於真實發見之理念，且強化
    言詞辯論主義，使訴訟程序得以順暢進行，上開傳聞證據亦
    均具有證據能力。本件檢察官、被告並未就本院以下所引用
    被告以外之人於審判外之陳述有所爭執，且迄於言詞辯論終
    結前，均未主張有刑事訴訟法第一百五十九條第一項不得為
    證據之情形，是應認已同意作為證據，且經本院審酌後，認
    無不適當之情形，應認均有證據能力，合先敘明。
三、訊據被告辛○○對於上揭事實坦承不諱，核與被害人乙○○
    、盧建隆、丙○○、楊家榮、己○○、楊文生、丁○○、庚○○、戊○○、甲○○等人所指述之情節相符，並有竊案現
    場照片多幀等在卷足資佐證，足認被告辛○○自白，核與事
    實相符，堪予採信，事證至臻明確，被告辛○○犯行均洵堪
    認定。
四、核被告辛○○所為，係分別犯如附表所示之罪（即刑法第32
    0條第1項竊盜、第321條第1項第2款、第3款加重竊盜罪。）
    。被告所犯上開10罪，犯意各別，犯罪構成要件不同，應予
    分論併罰。被告辛○○前曾於97年間觸犯竊盜罪，經本院判
    處應執行有期徒刑10月確定，並於98年5月9日因縮短刑期執
    行完畢，此有台灣台中地方法院檢察署刑案資料查註紀錄表
    1份在卷可按，五年以內再故意犯本件有期徒刑以上之罪，
    均為累犯，均應依刑法第四十七條第一項規定加重其刑。爰
    審酌被告辛○○正值壯年，身強力壯，不思循正途以謀正當
    利益，竟為私利，見他人財物即起意行竊，缺乏對他人財產
    權須予以尊重之觀念，惟衡酌被告所竊得之物價值均不高，
    被告辛○○犯罪之動機、目的、手段、品行極為不佳，詳如
    前述，此有台灣台中地方法院檢察署刑案資料查註紀錄表一
    份在卷可按、所生危害及犯罪後坦認罪愆，頗具悔意，然犯
    罪後迄今仍未與被害人乙○○、盧建隆、丙○○、楊家榮、
    己○○、楊文生、丁○○、庚○○、戊○○、甲○○等人達
    成民事和解，取得諒解等一切情狀，分別量處如主文所示之
    刑，並定其應執行刑，以資懲儆。至於前揭被告辛○○所有
    供其犯罪所用之剪刀、螺絲起子各1支均未扣案，事後已丟
    棄在台中市綠川，業已滅失；鋁梯、拖板拉車等工具，亦均
    未扣案，事後已送給真實姓名詳細地址均不知綽號「小陳」
    之年約四、五十歲之成年男子，亦非屬被告所有；被告辛○○於附表八所示之時間、地點，隨手撿拾之石頭1顆，事後
    業已丟棄，雖供其犯罪所用，惟亦非被告所有，均業經被告
    辛○○供述明確在卷，為免執行困難起見，且非屬違禁物，
    爰均不依法併予宣告沒收，附此敘明。
據上論斷，應依刑事訴訟法第二百九十九條第一項前段、第二百
八十四條之一、刑法第三百二十條第一項、第三百二十一條第一
項第二款、第三款、第四十七條第一項、第五十一條第五款、刑
法施行法第一條之一第一項、第二項前段，判決如主文。
中    華    民    國    98    年    10    月    28    日
                          刑事第八庭法  官  洪俊誠
以上正本證明與原本無異。
如不服本判決，應於判決收受送達後10日內向本院提出上訴狀，
上訴於臺灣高等法院臺中分院（並應敘述具體上訴理由及檢附繕
本）。上訴書狀如未敘述上訴理由，應於上訴期間屆滿後20日內
補提上訴理由書於本院（均須按他造當事人之人數附具繕本）「
切勿逕送上級法院」。
                                    書記官  蕭榮峰
中    華    民    國    98    年    10    月    28    日
附錄論罪科刑實體法條文：
刑法第320條（普通竊盜罪、竊佔罪）：
意圖為自己或第三人不法之所有，而竊取他人之動產者，為竊盜
罪，處5年以下有期徒刑、拘役或5百元以下罰金。
（罰金部份業經刑法施行法第一條之一第二項前段提高30倍為新
台幣1萬5千元）
意圖為自己或第三人不法之利益，而竊佔他人之不動產者，依前
項之規定處斷。
前二項之未遂犯罰之。
刑法第321條（加重竊盜罪）：
犯竊盜罪而有左列情形之一者，處6月以上、5年以下有期徒刑：
一、於夜間侵入住宅或有人居住之建築物、船艦或隱匿其內而犯
    之者。
二、毀越門扇、牆垣或其他安全設備而犯之者。
三、攜帶兇器而犯之者。
四、結夥三人以上而犯之者。
五、乘火災、水災或其他災害之際而犯之者。
六、在車站或埠頭而犯之者。
前項之未遂犯罰之。
刑法施行法第一之一條（95年06月14日修正）：
中華民國九十四年一月七日刑法修正施行後，刑法分則編所定罰
金之貨幣單位為新臺幣。
九十四年一月七日刑法修正時，刑法分則編未修正之條文定有罰
金者，自九十四年一月七日刑法修正施行後，就其所定數額提高
為三十倍。但七十二年六月二十六日至九十四年一月七日新增或
修正之條文，就其所定數額提高為三倍。
附表：
┌─┬────┬────┬────┬────┬──────┬──────────┐
│編│被 害 人│犯罪時間│行竊地點│竊取財物│所犯罪名    │宣    告    刑      │
│號│        │        │        │/變賣所 │            │                    │
│  │        │        │        │得（新台│            │                    │
│  │        │        │        │幣）    │            │                    │
├─┼────┼────┼────┼────┼──────┼──────────┤            │                    │
│1 │乙○○  │98年5月1│臺中市北│大門口監│刑法第321條 │辛○○攜帶兇器竊盜，│
│  │        │4日上午4│區○○路│視器鏡頭│第1項第3款  │累犯，處有期徒刑柒月│
│  │        │時許    │2段40巷 │1個/200 │            │。                  │
│  │        │        │16之1號 │元。    │            │                    │
├─┼────┼────┼────┼────┼──────┼──────────┤
│2 │盧建隆  │98年6月1│臺中市北│鋁梯/供 │刑法第320條 │辛○○竊盜，累犯，處│
│  │        │4日20時 │區○○街│作犯罪工│第1項       │有期徒刑月。      │
│  │        │許      │1號之工 │具使用，│            │                    │
│  │        │        │地前    │之後轉送│            │                    │
│  │        │        │        │給「小陳│            │                    │
│  │        │        │        │」。    │            │                    │
├─┼────┼────┼────┼────┼──────┼──────────┤
│3 │丙○○  │98年6月1│臺中市西│拖板拉車│刑法第320條 │辛○○竊盜，累犯，處│
│  │        │7日上午 │區精誠五│1個/供作│第1項       │有期徒刑月。      │
│  │        │3時許   │街32號前│犯罪工具│            │                    │
│  │        │        │        │使用，之│            │                    │
│  │        │        │        │後轉送給│            │                    │
│  │        │        │        │「小陳」│            │                    │
│  │        │        │        │。      │            │                    │
├─┼────┼────┼────┼────┼──────┼──────────┤
│4 │楊家榮  │98年6月1│臺中市西│飲料封口│刑法第321條 │辛○○攜帶兇器竊盜，│
│  │        │7日上午4│區○○路│機1台/80│第1項第3款  │累犯，處有期徒刑柒月│
│  │        │時許    │27之1號 │0元。   │            │。                  │
│  │        │        │「阿榮紅│        │            │                    │
│  │        │        │茶冰」  │        │            │                    │
├─┼────┼────┼────┼────┼──────┼──────────┤
│5 │己○○  │98年6月1│臺中市西│飲料封口│刑法第321條 │辛○○攜帶兇器竊盜，│
│  │        │7日上午4│區○○路│機1台/80│第1項第3款  │累犯，處有期徒刑柒月│
│  │        │時許    │1段1號「│0元。   │            │。                  │
│  │        │        │饌紅茶冰│        │            │                    │
│  │        │        │」      │        │            │                    │
├─┼────┼────┼────┼────┼──────┼──────────┤
│6 │楊文生  │98年6月1│臺中市北│飲料封口│刑法第321條 │辛○○攜帶兇器竊盜，│
│  │        │9日上午4│區○○路│機1台/80│第1項第3款  │累犯，處有期徒刑柒月│
│  │        │時許    │3段78號 │0元。   │            │。                  │
│  │        │        │「古早味│        │            │                    │
│  │        │        │楊記紅茶│        │            │                    │
│  │        │        │冰」    │        │            │                    │
├─┼────┼────┼────┼────┼──────┼──────────┤
│7 │丁○○  │98年6月1│臺中市北│飲料封口│刑法第321條 │辛○○攜帶兇器竊盜，│
│  │        │9日上午4│區○○路│機1台/80│第1項第3款  │累犯，處有期徒刑柒月│
│  │        │時許    │3段88號 │0元。   │            │。                  │
│  │        │        │「老橋頭│        │            │                    │
│  │        │        │香港茶」│        │            │                    │
├─┼────┼────┼────┼────┼──────┼──────────┤
│8 │庚○○  │98年6月 │臺中市西│音響一組│刑法第321條 │辛○○毀越安全設備竊│
│  │        │中旬某日│區○○街│/600元  │第1項第2款  │盜，累犯，處有期徒刑│
│  │        │        │1段416號│        │            │柒月。              │
├─┼────┼────┼────┼────┼──────┼──────────┤
│9 │戊○○  │98年6月 │臺中市向│監視器鏡│刑法第321條 │辛○○攜帶兇器竊盜，│
│  │        │中旬某  │上路一段│頭1個   │第1項第3款  │累犯，處有期徒刑柒月│
│  │        │日      │22號    │/200元。│            │。                  │
│  │        │        │        │        │            │                    │
├─┼────┼────┼────┼────┼──────┼──────────┤
│10│甲○○  │98年6月 │臺中市北│監視器鏡│刑法第321條 │辛○○攜帶兇器竊盜，│
│  │        │中旬某日│區○○路│頭1個   │第1項第3款  │累犯，處有期徒刑柒月│
│  │        │        │3段94巷 │/200元。│            │。                  │
│  │        │        │5號     │        │            │                    │
└─┴────┴────┴────┴────┴──────┴──────────┘


司法院資訊處製作；財團法人民間司法改革基金會備份。
